臺灣桃園地方法院民事裁定
110年度亡字第34號
聲  請  人  臺灣桃園地方檢察署檢察官

代  理  人  田筑云  
            江婉甄
相  對  人  方九月    失蹤前

上列聲請人聲請宣告相對人死亡事件，本院裁定如下：
    主  文
宣告方九月（男，民國00年00月0日生，身分證統一編號：Z0000
00000號，失蹤前最後設籍：桃園市○○區○○○路00號）於民國八十
七年六月二十四日下午十二時死亡。
聲請程序費用由相對人方九月之遺產負擔。
    理  由
一、聲請意旨以：相對人即失蹤人方九月係民國00年00月0日生
    ，現年89歲，現設籍桃園市○○區○○○路00號即桃園○○○○○○○○○
    ，經桃園○○○○○○○○○查訪失蹤人之姪子方永豐（原名方世雄
    ），經方永豐稱其父方阿林（於109年5月11日已歿）曾於20
    年前見過失蹤人，已多年不知失蹤人去向，迄今仍不知失蹤
    人去向等語，另囑警查訪失蹤人之胞妹方西萍，則據方西萍
    稱僅於56年間曾見過失蹤人等語，又失蹤人現未在監，查無
    入出境資料及全民健康保險投保紀錄，復非桃園市政府社會
    局、臺北市政府社會局安置輔導對象，且無使用殯葬設施之
    紀錄，是失蹤人自80年6月24日戶政依職權通報失蹤，迄今
    不知去向，現失蹤已逾3年，且前經聲請本院准以110年度亡
    字第34號公示催告，並刊登新聞紙在案，現申報期間屆滿，
    未據失蹤人陳報其生存或知失蹤人生死者陳報其所知。為此
    ，爰依法聲請准予宣告相對人死亡等語。
二、經查，聲請人主張之前揭事實，業據提出與其所述相符之內
    政部函、查訪紀錄、桃園市龜山區公所函、戶籍資料、桃園
    市政府殯葬管理所函、桃園市政府警察局龜山分局函、全國
    刑案資料查註表、在監在押紀錄、入出境資訊連結作業、法
    務部-健保資訊連結作業查詢紀錄、臺北市殯葬管理所函、
    臺中市政府警察局第四分局函為證。又經本院依職權調取失
    蹤人之入出境查詢結果、戶籍資料、在監在押紀錄表、勞保
    及健保資料、所得資料、行動電話申辦紀錄、請領社會補助
    等，均查無相對人出面辦理或存在之紀錄。復經桃園市政府
    警察局龜山分局函覆旨案被查詢人方月九因遷出未報或未按
    址遷入，龜山區戶政事務所於80年6月24日通報其失蹤。經
    查詢受理報案系統失蹤人口資料，被查詢人方月九迄今尚未
    尋獲等情，此有該局110年4月12日山警分防字第1100011750
    號函附卷可參，堪認聲請人主張失蹤人方月九失蹤，多年音
    訊全無一節為真實。綜上事證，堪認聲請人主張相對人自80
    年6月24日通報失蹤協尋後，即已不知去向，無人知曉其生
    死等情為真實。
三、按失蹤人失蹤滿7 年後，法院得因利害關係人或檢察官之聲
    請，為死亡之宣告；失蹤人為80歲以上者，得於失蹤滿3 年
    後，為死亡之宣告；宣告死亡之裁定，利害關係人或檢察官
    得聲請之，民法第8 條第1 項、第2 項、家事事件法第155
    條分別定有明文。又宣告死亡之裁定應確定死亡之時；受死
    亡宣告者，以判決內所確定死亡之時，推定其為死亡。前項
    死亡之時，應為前條各項所定期間最後日終止之時，但有反
    證者，不在此限，家事事件法第159 條第1 項、民法第9 條
    亦有明定。經查，相對人為20年11月8日生，自80年6月24日
    起通報失蹤，於失蹤時為59歲，自斯時起音訊杳然，迄今生
    死不明，經本院公示催告在案，今申報期已屆滿，未據失蹤
    人陳報其生存或知其生死者陳報其所知，而聲請人為檢察官
    ，自得於相對人失蹤滿7年後，聲請對之為死亡宣告，揆諸
    上揭規定，本件聲請自屬有據。又本件相對人係於80年6月2
    4日失蹤，計至87年6月24日屆滿7年，自應推定相對人於是
    日下午12時為死亡之時，准予依法宣告。
四、依家事事件法第154 條第3 項，裁定如主文。
中　　華　　民　　國　　110 　年　　12　　月　　17　　日
                   家事法庭     法  官　姚重珍
以上正本係照原本作成。
如對本裁定抗告須於裁定送達後10日內向本院提出抗告狀，並繳
納抗告費新臺幣1,000元。
中　　華　　民　　國　　110 　年　　12　　月　　17　　日
                                書記官　王小萍